臺灣臺中地方法院民事判決　九十年度訴字第三二九二號
　　原　　　告　賴廖美珍
　　被　　　告　乙○○
　　訴訟代理人　甲○○
　　被　　　告　丙○○
右當事人間分割共有物事件，本院判決如左：
　　主　　　文
兩造共有坐落台中市○○區○○段第一七七地號、地目雜、面積一三二一點四六平方公尺土
地；及同地段第一九九地號、地目雜、面積一二四九點二三平方公尺土地。其分割方法為如
附圖所示Ａ１部分面積四四０點四九平方公尺、Ａ２部分面積四一六點四一平方公尺分歸被
告乙○○取得；Ｂ１部分面積四四０點四九平方公尺、Ｂ２部分面積四一六點四一平方公尺
分歸被告丙○○取得；Ｃ１部分面積四四０點四八平方公尺、Ｃ２部分面積四一六點四一平
方公尺分歸原告取得。
訴訟費用由原告、被告丙○○、被告乙○○各負擔三分之一。
　　事　　　實
甲、原告方面：
　一、聲明：如主文第一項所示。
　二、陳述：緣兩造共有坐落台中市○○區○○段第一七七地號、地目雜、面積一三二一點
　　　四六平方公尺土地；及同地段第一九九地號、地目雜、面積一二四九點二三平方公尺
　　　土地為兩造所共有，分屬台中市都市計劃土地使用分區之第三種住宅用地、第一種住
　　　宅用地，原告、被告丙○○、被告乙○○應有部分各三分之一，由於共有人即兩造間
　　　無法達成協議分割，復未訂立不分割契約，且無不能分割之情事，爰請求分割上開共
　　　有物，其分割方法為如附圖所示Ａ１、Ａ２部分分歸被告乙○○取得；Ｂ１、Ｂ２部
　　　分分歸被告丙○○取得；Ｃ１部分、Ｃ２部分分歸原告取得。
　三、證據：提出土地登記謄本二件、地籍圖謄本一件及台中市都市計劃土地使用分區證明
　　　書一件為證。
乙、被告未於最後言詞辯論期日到場，惟據其以前到場所為之聲明，陳述如左：
　一、聲明：求為判決駁回原告之訴。
　二、陳述：被告丙○○同意原告所提之分割方法，惟被告乙○○不同意原告所提之分割方
　　　法。
參、本院依原告聲請勘驗現場，並囑託台中市中正地政事務所派員會同勘測兩造共有土地，
並製作複丈成果圖。
　　理　　　由
一、本件原告主張坐落台中市○○區○○段第一七七地號、地目雜、面積一三二一點四六平
　　方公尺土地；及同地段第一九九地號、地目雜、面積一二四九點二三平方公尺土地為兩
　　造所共有，分屬第三種住宅用地、第一種住宅用地，原告、被告丙○○、被告乙○○應
　　有部分各三分共有人之應有部分各三分之一。由於共有人即兩造間無法達成協議分割，
　　復未訂立不分割契約，且無不能分割之情事，爰請求分割上開共有物，其分割方法為如
　　主文第一項所示。被告丙○○則以同意原告所提之分割方法，惟被告乙○○不同意原告
　　所提之分割方法等語置辯。
二、原告主張上揭兩造共有土地，即第一七七、一九九地號分屬第三種及第一種住宅用地，
　　依其使用目的無不能分割之情事，且兩造間未訂有不分割之特約，業據原告提出之土地
　　登記簿謄本、地籍圖謄本及台中市都市計劃土地使用分區證明書等件為證，均為被告所
　　不爭執，自堪信為真實。
三、按各共有人，得隨時請求分割共有物。但因物之使用目的不能分割或契約訂有不分割之
　　期限者，不在此限，民法第八百二十三條第一項定有明文。經查：系爭共有土地位於台
　　中市第十一期市地重劃區內，分屬第三種及第一種住宅用地，依其使用目的，並無不能
　　分割之情事，且兩造間未訂有不分割之特約，既如前述，核與民法第八百二十三條第一
　　項規定相符。原告及被告丙○○均同意以主文第一項所示之方法分割（參照本院民國九
　　十一年一月三日勘驗筆錄）。被告乙○○固不同意該之分割方法，然其本人並未提出任
　　何可行之分割方案，況依據如主文第一項所示之分割方法，被告乙○○取得如附圖所示
　　Ａ１部分面積四四０點四九平方公尺、Ａ２部分面積四一六點四一平方公尺土地部分，
　　除分得之面積與其餘共有人相同外，被告乙○○取得之土地係屬角地，其位置及形狀均
　　屬方正，其優於其餘共有人分得之土地甚明，此有卷附之複丈成果圖可稽，原告及被告
　　丙○○亦未要求以金錢補償分得土地之市價差額。從而，原告依據共有物分割請求權訴
　　請分割兩造共有之土地，即屬正當，爰分割如主文第一項所示。
四、據上論結，原告之訴為有理由，依民事訴訟法第八十一條第一款、第七十八條，判決如
　　主文。
中　　　　華　　　　民　　　　國　 九十一　 年　　　三　　　 月　　二十九　　 日
　　　　　　　　　　　　　　　　　　　　　　臺灣臺中地方法院民事第一庭
~B法　　　官　林洲富
右為正本係照原本作成
如不服本判決，應於判決送達後二十日內，向本院提出上訴狀。
中　　　　華　　　　民　　　　國　 九十一　 年　　　三　　　 月　　二十九　　 日
~B法院書記官
~FO
    附  圖
